臺灣臺中地方法院刑事判決
110年度訴字第1989號
聲  請  人  臺灣臺中地方檢察署檢察官
被      告  謝珉軒


選任辯護人  張淳軒律師
上列被告因妨害公務等案件，經檢察官聲請簡易判決處刑（110
年度偵字第19332號），本院認不宜以簡易判決處刑，改依通常
程序審理，被告於準備程序為有罪之陳述後，本院合議庭裁定由
受命法官獨任進行簡式審判程序，判決如下：
   主    文
謝珉軒犯侮辱公務員罪，累犯，處拘役肆拾日，如易科罰金，以
新臺幣壹仟元折算壹日；又犯損壞公務員職務上掌管之物品罪，
累犯，處有期徒刑參月，如易科罰金，以新臺幣壹仟元折算壹日
。
    犯罪事實及理由
一、犯罪事實
    謝珉軒於民國110年4月30日23時56分許，因酒醉路倒在臺中
    市○區○○街00號前人行道上，警員白盛哲據報後到場處理，
    謝珉軒明知白盛哲身著警察制服，且表明為派出所警員，係
    依法執行職務之公務員，竟基於侮辱公務員之犯意，當場以
    臺語對白盛哲辱罵「幹你娘」、「操機掰」、「幹你娘機掰
    」等語，以此貶損白盛哲之人格及其執法尊嚴；另基於妨害
    公務及損壞公務員職務上掌管物品之犯意，徒手攻擊白盛哲
    之頭部，白盛哲隨即推開謝珉軒，並持警用無線電呼叫支援
    ，謝珉軒見狀再度徒手攻擊並以身體衝撞白盛哲之頭、手、
    胸口等部位，並將白盛哲配戴於左肩之警用無線電拔起後摔
    落地面，造成白盛哲自購之配件托咪與托咪之背夾損壞，及
    警用無線電之配件旋鈕脫落與警用無線電本身之背夾斷裂而
    不堪使用，並致白盛哲受有右側手肘、兩側手肘、左側食指
    等處擦傷（涉犯公然侮辱、毀損、傷害部分，業經白盛哲撤
    回告訴，詳後述之不另為公訴不受理判決部分），俟白盛哲
    將謝珉軒壓制在地，謝珉軒復徒手將白盛哲停放在旁之車牌
    號碼000-0000號警用機車推倒，造成該機車右側刮傷及右側
    煞車桿斷裂而不堪使用，而以前揭方式對白盛哲施以強暴行
    為，嗣謝珉軒遭到場支援之警員逮捕，並帶上車牌號碼000-
    0000號警用巡邏車之際，謝珉軒再承前損壞公務員職務上掌
    管物品之犯意，以腳踢該車駕駛座後方之強化壓克力塑膠擋
    板，造成該擋板破裂而不堪使用。
二、證據名稱
  ㈠被告謝珉軒於本院準備程序及審理時之自白。
  ㈡證人即警員白盛哲於警詢及本院準備程序時之證述。
  ㈢警員職務報告、澄清綜合醫院診斷證明書、酒精測定紀錄表
    、案發現場地圖、密錄器對話譯文、密錄器影像擷取畫面、
    警員傷勢照片、警用無線電、機車、巡邏車照片各1份。　
    　
三、論罪科刑
  ㈠核被告謝珉軒所為，如犯罪事實欄前段所示，係犯刑法第140
    條第1項前段之侮辱公務員罪；如犯罪事實欄後段所示，係
    犯刑法第135條第1項之妨害公務執行罪及同法第138條之損
    壞公務員職務上掌管之物品罪。被告先後徒手攻擊並以身體
    衝撞依法執行職務之警員白盛哲等強暴行為，另被告將警員
    白盛哲配戴於左肩之警用無線電拔起後摔落地面、推倒警用
    機車、以腳踢警用巡邏車駕駛座後方之強化壓克力塑膠擋板
    ，造成警員職務上掌管之前揭物品損壞或致令不堪用等行為
    ，分別係在密接之時地而為，各侵害相同法益，各行為之獨
    立性極為薄弱，依一般社會健全觀念，在時間差距上，難以
    強行分開，在刑法評價上，以視為數個舉動之接續施行，合
    為包括之一行為予以評價較為合理，各應論以接續犯，僅成
    立一罪。被告所犯妨害公務執行罪及損壞公務員職務上掌管
    物品罪間，具有行為之部分合致，且犯罪目的單一，在法律
    上應評價為一行為，係以一行為觸犯數罪名，為想像競合犯
    ，應依刑法第55條之規定，從一重之損壞公務員職務上掌管
    之物品罪處斷。另按被告對於依法執行職務公務員施以強暴
    之行為，與對之當場侮辱之行為，雖係基於同一妨害公務之
    犯意而發生，但二者行為各別，非不可分，應成立刑法第13
    5條第1項及第140條第1項之罪，併合處罰（最高法院87年度
    台非字第283號判決意旨參照）。被告所犯上開侮辱公務員
    罪、損壞公務員職務上掌管物品罪（被告所犯妨害公務執行
    罪與損壞公務員職務上掌管物品罪為想像競合犯），犯意各
    別，行為互殊，應予分論併罰，檢察官認上開二罪應論以想
    像競合犯，容有誤認，附此敘明。
  ㈡又被告前於105年間因詐欺案件，經本院以106年度訴字第65
　　6號判決判處有期徒刑6月確定，嗣於106年9月25日易科罰金
　　執行完畢，此有臺灣高等法院被告前案紀錄表1份在可稽，
    其於受有期徒刑執行完畢後，5年以內故意再犯本案有期徒
    刑以上之上開2罪，均為累犯，而被告所犯前案與本案之罪
    質雖不相同，惟均屬故意犯罪，被告於前案執行完畢後，未
    能知所警惕，再犯本案犯行，足見被告前案之徒刑執行無成
    效，對於刑罰之反應力顯然薄弱，主觀上有特別之惡性，且
    依本案犯罪情狀，亦無須量處被告法定最低本刑之情形，是
    認依刑法第47條第1項之規定加重其刑，尚不致使被告所受
    刑罰超過其所應負擔之罪責，爰均依法加重其刑。
  ㈢爰審酌被告於警員依法執行職務時，口出穢語侮辱警員，貶
　　損警員之人格及其執法尊嚴，另徒手攻擊、以身體衝撞警員
    ，以此施強暴行為，妨害公務員執行職務，並損壞警員職務
    上掌管之物品或致令不堪用，顯見其漠視公權力之態度，殊
    無可取，惟念及被告犯後坦承犯行，已與警員白盛哲調解成
    立，並支付全額調解金額，此有本院調解成立筆錄、轉帳明
    細各1份在卷可稽，態度尚佳，復斟酌被告之犯罪動機、目
    的、手段、情節、所生損害，暨其於本院審理時自述智識程
    度高中畢業、家庭經濟狀況普通等一切情狀，分別量處如主
    文所示之刑，並各諭知易科罰金之折算標準。
四、不另為公訴不受理判決部分
  ㈠公訴意旨略以：被告基於傷害、公然侮辱、毀損之犯意，於
　　前揭時地，以臺語對告訴人白盛哲辱罵「幹你娘」、「操機
　　掰」、「幹你娘機掰」等語，並徒手攻擊告訴人之頭部，趁
    告訴人以無線電呼叫支援時，朝告訴人衝撞並徒手攻擊，致
    告訴人受有右側手肘、兩側手肘及左側食指等處擦傷之傷害
    ，並將配戴於告訴人左肩之無線電拔起並摔落至地面，致告
    訴人自購之配件托咪（含背夾）毀損，因認被告涉犯刑法第
    277條第1項之傷害罪、第309條第1項之公然侮辱罪、第354
    條之毀損罪嫌等語。
  ㈡按告訴乃論之罪，告訴人於第一審辯論終結前，得撤回告訴
    ；告訴經撤回者，法院應諭知不受理之判決，刑事訴訟法第
    238條第1項、第303條第3款分別定有明文。被告被訴涉犯傷
    害罪、公然侮辱罪及毀損罪，依刑法第287條、第314條、第
    357條之規定，均須告訴乃論，而告訴人已於110年10月23日
    具狀撤回本件傷害、公然侮辱及毀損之告訴，此有聲請撤回
    告訴狀1份附卷足憑，並據告訴人於本院準備程序時供述在
    卷，又因起訴意旨認上開傷害、公然侮辱及毀損部分，與被
    告前開經論罪科刑之侮辱公務員、妨害公務執行及損壞公務
    員職務上掌管物品之行為，為想像競合犯之裁判上一罪關係
    ，爰不另為不受理判決之諭知。     
據上論斷，應依刑事訴訟法第452條、第273條之1第1項、第299
條第1項前段、第310條之2、第454條第1項，刑法第135條第1項
、第138條、第140條第1項前段、第55條、第47條第1項、第41條
第1項前段，刑法施行法第1條之1第1項，判決如主文。
本案經檢察官林芳瑜聲請簡易判決處刑，檢察官林煒容到庭執行
職務。
中    華    民    國   110    年    11    月    30    日
                  刑事第十一庭  法  官  林依蓉
以上正本證明與原本無異。
如不服本判決應於收受送達後20日內向本院提出上訴書狀，並應
敘述具體理由；其未敘述上訴理由者，應於上訴期間屆滿後20日
內向本院補提理由書（均須按他造當事人之人數附繕本）「切勿
逕送上級法院」。
告訴人或被害人如對於本判決不服者，應具備理由請求檢察官上
訴，其上訴期間之計算係以檢察官收受判決正本之日期為準。
                                書記官  林  俐
中    華    民    國   110    年    11    月    30    日
附錄本案論罪科刑法條全文：
刑法第135條
對於公務員依法執行職務時，施強暴脅迫者，處3年以下有期徒
刑、拘役或30萬元以下罰金。
意圖使公務員執行一定之職務或妨害其依法執行一定之職務或使
公務員辭職，而施強暴脅迫者，亦同。
犯前2項之罪而有下列情形之一者，處6月以上5年以下有期徒刑
：
一、以駕駛動力交通工具犯之。
二、意圖供行使之用而攜帶兇器或其他危險物品犯之。
犯前3項之罪，因而致公務員於死者，處無期徒刑或7年以上有期
徒刑；致重傷者，處3年以上10年以下有期徒刑。
刑法第138條
毀棄、損壞或隱匿公務員職務上掌管或委託第三人掌管之文書、
圖畫、物品，或致令不堪用者，處5年以下有期徒刑。
刑法第140條
於公務員依法執行職務時，當場侮辱或對於其依法執行之職務公
然侮辱者，處6月以下有期徒刑、拘役或3千元以下罰金。
對於公署公然侮辱者，亦同。